臺灣高雄地方法院鳳山簡易庭民事裁定
111年度鳳全字第33號
聲  請  人  華南商業銀行股份有限公司

法定代理人  黃俊智  
代  理  人  林冠妤  

上列聲請人與相對人黃姝禋間請求給付簽帳卡消費款事件，聲請
人聲請假扣押，本院裁定如下：
    主  文
聲請駁回。
聲請費用新臺幣壹仟元由聲請人負擔。
    理  由
一、本件聲請意旨略以：相對人前於民國107年5月18日向聲請人
    申請使用信用卡，並經聲請人核發，至111年10月7日止，相
    對人使用前揭信用卡簽帳消費或預借現金，經聲請人墊付該
    消費帳款或現金金額共新臺幣（下同）39,040元，經聲請人
    多次催討，相對人均置之不理，顯見相對人不無意圖逃避本
    件債務，若不即時實施假扣押，而任其自由處分財產，則聲
    請人之債權日後必有不能強制執行或甚難執行實現之虞。願
    供擔保以代釋明不足。爰依法聲請假扣押，並請准聲請人以
    現金或同額之中央政府建設公債103年度甲類第13期中央建
    設公債為擔保後，對相對人所有財產在39,040元範圍內為假
    扣押等語。
二、按債權人就金錢請求或得易為金錢請求之請求，欲保全強制
    執行者，得聲請假扣押；假扣押非有日後不能強制執行或甚
    難執行之虞者，不得為之；請求及假扣押之原因，應釋明之
    ；前項釋明如有不足，而債權人陳明願供擔保或法院認為適
    當者，法院得定相當之擔保，命供擔保後為假扣押，民事訴
    訟法第522 條第1 項、第523 條第1 項、第526 條第1 項、
    第2 項分別定有明文。故債權人聲請假扣押應就其請求及假
    扣押之原因加以釋明，兩者缺一不可。該項釋明如有不足而
    債權人陳明願供擔保或法院認為適當者，法院始得定相當之
    擔保，命供擔保後為假扣押。若債權人就其請求及假扣押之
    原因有一項未予釋明，法院即不得為命供擔保後假扣押之裁
    定。此所謂請求之原因，係指債權人金錢請求或得易為金錢
    請求之發生緣由；而假扣押之原因，則指有日後不能強制執
    行或甚難執行之虞；至所稱釋明，乃謂當事人提出能即時調
    查之證據，使法院就其主張之事實，得生薄弱之心證，信其
    大概如此而言（最高法院99年台抗字第311 號裁定意旨參照
    ）。又民事訴訟法第523 條第1 項所稱「有日後不能強制執
    行或甚難執行之虞」之「假扣押之原因」者，本不以債務人
    浪費財產、增加負擔或將其財產為不利益之處分，致達於無
    資力之狀態，或債務人移住遠方、逃匿無蹤或隱匿財產等積
    極作為之情形為限，祇須合於該條項「有日後不能強制執行
    或甚難執行之虞」之條件，即足當之。倘債務人對債權人應
    給付之金錢或得易為金錢請求之債權，經催告後仍斷然堅決
    拒絕給付，且債務人現存之既有財產，已瀕臨成為無資力之
    情形，或與債權人之債權相差懸殊，將無法或不足清償滿足
    該債權，在一般社會之通念上，可認其將來有不能強制執行
    或甚難執行之虞之情事時，亦應涵攝在內（最高法院98年度
    台上字第746 號裁定意旨參照）。惟債務人經債權人催告後
    拒絕給付，僅屬債務不履行之狀態，如非就債務人之職業、
    資產、信用等狀況綜合判斷，其現存之既有財產已瀕臨成為
    無資力或與債權人之債權相差懸殊或財務顯有異常而難以清
    償債務之情形，不能遽謂其有日後不能強制執行或甚難執行
    之虞，而認債權人對於假扣押之原因已為釋明（最高法院10
    6 年度台抗字第263 號裁定意旨參照）。
三、經查：
  ㈠聲請人主張其與相對人間有信用卡墊款清償之法律關係存在
    ，相對人尚積欠本金39,040元及利息未清償等事實，業據聲
    請人提出信用卡墊款本金、利息、費用明細表、相對人之信
    用卡申請書、相對人身分證影本及聲請人信用卡約定條款等
    資料影本為在卷可稽，堪認聲請人已就本案請求之原因有所
    釋明。
  ㈡而關於「假扣押之原因」部分，聲請人雖提出電催紀錄在卷
    為證，惟相對人經聲請人催告拒絕給付，僅屬債務不履行之
    狀態，聲請人所提出之前揭資料，並無從辨別相對人等現有
    資力或現存之財產數額，自難認聲請人就相對人現存之既有
    財產已瀕臨成為無資力之情形，或與聲請人之債權相差懸殊
    ，將無法或不足清償滿足該債權等情業已提出釋明；聲請人
    復未具體說明相對人有何脫產舉措、浪費財產、增加負擔或
    就財產為不利之處分，將達於無資力之狀態、或移往遠地、
    逃匿無蹤，或隱匿財產等情事，並提出相關證據以為釋明，
    自不能遽謂相對人有日後不能強制執行或甚難執行之虞，而
    認聲請人對於假扣押之原因已為釋明。
四、依上所述，聲請人未就假扣押之原因予以釋明，自難以其陳
    明願供擔保即為補足。依上開說明，本件聲請即與假扣押之
    要件不符，尚難准許，應予駁回。
五、依民事訴訟法第95條、第78條，裁定如主文。
中　　華　　民　　國　　111 　年　　11　　月　　2 　　日
    　　　　　　　鳳山簡易庭  法    官  李怡蓉
以上正本係照原本作成。
如對本裁定抗告須於裁定送達後10日內向本院提出抗告狀，並繳
納裁判費新臺幣1000元。
中　　華　　民　　國　　111 　年　　11　　月　　2 　　日
                              書 記 官  陳冠廷